【裁判字號】    98,小抗,1
【裁判日期】    981127
【裁判案由】    給付管理費
【裁判全文】
臺灣雲林地方法院民事裁定               98年度小抗字第1號
抗  告  人  天天大廈管理委員會
法定代理人  甲○○
上列抗告人就其與相對人丙○○間請求給付管理費事件，對於中
華民國98年9 月16日本院虎尾簡易庭98年度虎小字第104 號裁定
提起抗告，本院裁定如下：
    主    文
抗告駁回。
抗告程序費用新臺幣壹仟元由抗告人負擔。
    理  由
一、按對於小額程序之第一審裁判之上訴或抗告，非以其違背法
    令為理由，不得為之，民事訴訟法第436 條之24第2 項定有
    明文。又抗告不合法者，第二審法院應以裁定駁回之，亦為
    民事訴訟法第436 條之32第3 項、第495 條之1 準用同法第
    444 條第1 項前段所明定。
二、本件抗告意旨略以：依公寓大廈管理條例（下稱本條例）第
    31條、第32條之規定，召開區分所有權人會議需達一定之人
    數比例，本件天天大廈管理委員會之第一屆主任委員及管理
    委員任期於民國（下同）98年2 月28日屆滿，而甲○○於第
    一屆任期屆滿前之98年2 月21日以召集人身份召開第二屆區
    分所有權人會議，因當日之會議出席人數僅44人，其中尚有
    未簽到者11人，不符合上開本條例規定之人數要求，而第三
    人乙○○為召集人甲○○之代理人，以出席人數不足而推翻
    邱國輝當選為第二屆主任委員，並無錯誤。且第二屆區分所
    有權人會議，除人數不符合上開本條例之規定外，亦無當日
    會議出席簽到冊及會議紀錄，如何認定第三人邱國輝為天天
    大廈管理委員會合法之第二屆主任委員？又甲○○召集人之
    身分乃依據本條例第29條後段規定，因甲○○具有區分所有
    權人身份，而被其他住戶推舉為召集人，必須負責天天大廈
    管理委員會之繼續運作，以及為召開區分所有權人會議之召
    集人，故具有當事人能力，與管理負責人之產生迥然不同，
    且抗告人自98年02月迄今仍然繼續運作，為實際管理委員會
    的負責人，不應否定抗告人當事人能力之正當性云云，爰請
    求廢棄原裁定。
三、經查原審裁定係以抗告人未由法定代理人合法代理為由，而
    裁定駁回抗告人在原審之訴。抗告意旨所稱其管理委員會於
    98年2 月21日所召開之第二屆區分所有權人會議，因不符合
    本條例關於應出席人數相關規定，故由該會議選出之第三人
    邱國輝並非合法之主任委員，既經抗告人推翻之，則應認被
    其他住戶所推舉出之召集人甲○○，對外具有代表天天大廈
    管理委員會之資格，而爭執其有當事人能力（核其真意應是
    主張甲○○具有合法法定代理人之資格）等語，核屬僅就原
    審認定事實相關之攻擊、防禦方法而為主張，並未具體指出
    原審裁定有如何違背法令情事，其抗告即非以原審裁判違背
    法令為理由。依民事訴訟法第436 條之24第2 項規定，本件
    抗告為不合法，應予駁回。
四、據上論結，依民事訴訟法第436條之32第3項、第495條之1第
    1項、第444條第1項前段、第95條、第78條裁定如主文。
中    華    民    國    98    年    11    月    27    日
                  民事第一庭    審判長法官  紀文勝
                                法      官  黃玉清
                                法      官  邱瑞裕
以上正本係照原本作成。
本裁定不得抗。
中    華    民    國    98    年    11    月    27    日
                                書  記  官  賴成育


司法院資訊處製作；財團法人民間司法改革基金會備份。
